【裁判字號】    92,易,1443
【裁判日期】    920916
【裁判案由】    竊盜等
【裁判全文】
臺灣高雄地方法院刑事判決              九十二年度易字第一四四三號
    公  訴  人  臺灣高雄地方法院檢察署檢察官
    被      告  丙○○
                甲○○
    右  一  人
                邱麗妃  律師
                莊雯琇  律師
右列被告因竊盜等案件，經檢察官提起公訴（九十二年度偵字第一一四號），本院判
決如左：
    主  文
丙○○共同攜帶兇器毀壞安全設備竊盜，累犯，處有期徒刑壹年拾月。
甲○○故買贓物，處有期徒刑肆月，如易科罰金，以佰元折算壹日，緩刑貳年。
    事  實
一、丙○○曾於民國八十八年間犯有搶奪案件，經本院以八十八年度訴字第一一七七
    號刑事判決判處有期徒刑八月確定，甫於八十九年五月十四日執行完畢（構成累
    犯）。另又曾於九十一年間犯有搶奪案件，經本院以九十二年度訴字第二二一六
    號刑事判決判處有期徒刑一年，另再曾於九十二年間犯有搶奪案件，經本院以九
    十二年度訴字第一四三七號刑事判決判處有期徒刑一年六月，及於九十一年間犯
    有施用第二級毒品安非他命案件，經本院以九十一年度易字第三六九一號刑事判
    決判處有期徒八月確定在案（以上均尚未執行）。詎丙○○猶不知悔改，復與蔡
    東穎（另併由本院以九十一年度訴字第二二一六號審理，判處加重竊盜部分有期
    徒刑一年六月，搶奪部分有期徒刑一年六月，應執行有期徒刑二年九月在案）共
    同意圖為自己不法之所有，於九十一年六月十一日十二時許，由蔡東穎攜帶其所
    有對人之生命、身體及安全構成威脅，客觀上足為凶器使用之Ｔ型扳手一支（未
    據扣案），趁乙○○外出之際，以Ｔ型扳手毀壞作為安全設備用之乙○○位於高
    雄市○○區○○街四六一巷二弄四十六號住處一樓廚房後門鐵門閂後，開啟該鐵
    門而無故侵入乙○○住宅內，逐層向上搜尋翻找值錢物品，嗣於乙○○住宅之二
    樓與三樓房間內，竊取現金新台幣（下同）一千五百元、金項鍊六條、金戒指十
    二枚、金條五兩、金手鐲五對（金飾市價共約二十餘萬元）等物，得手後逃逸，
    旋與蔡東穎至高雄市前鎮區○○○街二九三號由甲○○所開設之「佳憶銀樓」，
    及高雄縣鳳山市○○街一六四號魏有信經營之「金展銀樓」，將上揭金飾予以變
    賣，並將所得款項與蔡東穎對分。甲○○與蔡東穎一家頗為熟識，明知蔡東穎並
    無取得右揭金飾之經濟能力，前來販賣之該等金飾，均係來路不明之贓物，竟仍
    於九十一年六月間，在其所經營之佳憶銀樓店內，以十萬元左右之代價買受部分
    金飾贓物，並隨即熔化伺機變賣，嗣於九十一年十二月三日，為警於乙○○宅內
    以現場採證之指紋比對與丙○○、蔡東穎相符後，始循線查獲上情。
二、案經乙○○訴由高雄市政府警察局三民第二分局報告臺灣高雄地方法院檢察署檢
    察官偵查起訴。
    理  由
一、訊據被告丙○○對右揭與同案共犯蔡東穎共同攜帶兇器竊盜之犯罪事實供認不諱
    ，核與被害人乙○○指訴失竊之情節相符，且與同案共犯蔡東穎供述之情節吻合
    ，並有於被害人乙○○住處採取之指紋，經送請內政部警政署刑事警察局比對鑑
    定之結果，認與被告丙○○、蔡東穎之指紋相符，有該局九十一年六月十九日刑
    紋字第0910155896號鑑驗書一份，及高雄市政府警察局三民第二分局刑案現場勘
    查報告、刑案現場測繪圖、刑事案件證物採驗紀錄表各一紙，及刑案現場照片八
    幀附卷可資佐證（以上文件均詳高雄市政府警察局三民第二分局高市警三貳分三
    字第0910021076號警卷內第十九頁至第三十一頁），足認被告丙○○之自白核與
    事實相符。另訊據被告甲○○對右揭故買贓物之犯罪事實亦供認不諱，核與同案
    被告丙○○、共犯蔡東穎供述之情節一致，足認被告甲○○之自白核與事實相符
    。事證明確，被告丙○○右揭攜帶兇器毀壞安全設備竊盜、無故侵入他人住宅等
    犯行，及被告甲○○右揭故買贓物之犯行，均堪認定，應予依法論科。
二、查共犯蔡東穎所有持供犯本案加重竊盜所用之Ｔ型扳手一支（未據扣案），為鐵
    製工具，質地尖硬、銳利，如持以行兇，客觀上對人之生命、身體及安全確堪構
    成威脅，足供作為兇器使用。次查，被告與共犯蔡東穎係以Ｔ型扳手毀壞作為安
    全設備用之乙○○住宅一樓廚房後門鐵門閂後，再侵入該住宅內竊取財物，業經
    高雄市政府警察局三民第二分局勘驗竊盜現場明確，並製有刑案現場勘查報告在
    卷可稽（詳警卷內第二十五頁，刑案現場勘查報告內現場描述所載）；而該附加
    於鐵門上之小鐵閂鎖，並非門之一部分，將之毀壞行竊，應依毀壞安全設備竊盜
    處斷（臺灣高等法院暨所屬法院六十七年度法律座談會結論參照）。被告丙○○
    與共犯蔡東穎共同攜帶客觀上足為兇器用之Ｔ型扳手毀壞作為安全設備用之乙○○位於高雄市○○區○○街四六一巷二弄四十六號住處一樓廚房後門鐵門閂後，
    開啟該鐵門而無故侵入乙○○住宅內竊取財物，故核被告蔡佳祥之所為，係犯刑
    法第三百二十一條第一項第二款、第三款之攜帶兇器毀壞安全設備竊盜罪、第三
    百零六條之無故侵入他人住宅罪。公訴意旨雖未論列被告犯有上開毀壞安全設備
    加重竊盜之犯行，惟其犯罪事實既已存於現有訴訟資料內，本院自得就其犯罪事
    實論列其應適用之法條，附此敘明。被告丙○○與共犯蔡東穎就上開犯行，有共
    同犯意之聯絡及行為之分擔，均為共同正犯。又被告丙○○就上開所犯攜帶兇器
    毀壞安全設備竊盜、無故侵入住宅等二罪間，顯有方法行為與目的行為之牽連犯
    關係，應依刑法第五十五條之規定，從一重論以刑法第三百二十一條第一項第二
    款、第三款之攜帶兇器毀壞安全設備竊盜罪。另核被告甲○○之所為，係犯刑法
    第三百四十九條第二項之故買贓物罪。又被告蔡嘉曾八十八年間犯有搶奪案件，
    經本院以八十八年度訴字第一一七七號刑事判決判處有期徒刑八月確定，甫於八
    十九年五月十四日執行完畢，有臺灣高等法院被告全國前案紀錄表一紙附卷可稽
    ，其於前受有期徒刑之執行完畢後五年以內，再犯本案有期徒刑以上之罪，為累
    犯，應依刑法第四十七條之規定加重其刑。爰審酌被告丙○○現年二十四歲，教
    育程度為高職肄業，曾犯有多次搶奪及施用毒品前科，素行非佳，竟不思以正當
    途徑營生而以竊取他人財物方式獲取金錢，其行為足以危害他人之財產法益，嚴
    重破壞社會治安，所犯本罪竊盜所得財物均未返還被害人，犯罪所生危害非輕，
    然犯後已坦承犯行；另被告甲○○現年四十二歲，尚無犯罪前科，僅因貪圖小利
    而故買金飾等贓物，其行為足以妨礙盜贓物追回之困難性，並助長竊盜歪風，然
    犯後已坦承犯行、頗有悔意等等一切情狀，爰酌情各量處如主文所示之刑，並就
    被告榮州所受宣告之有期徒刑，如易科罰金，以三百元折算一日之標準，以示儆
    懲。末查，被告甲○○前未曾受有期徒刑以上刑之宣告，有臺灣高等法院被告全
    國前案紀錄表一紙附卷可稽，經此偵、審教訓，當知所警惕，諒無再犯之虞，本
    院認所宣告之刑，以暫不執行為適當，爰併諭知緩刑二年，以啟自新。另以，共
    犯蔡東穎所有持以供犯本罪所用之Ｔ型扳手一支（未據扣案），因未查獲扣案，
    為免將來執行沒收之困難，爰不予宣告沒收，附此敘明。公訴意旨又以被告丙○○與共犯蔡東穎係以Ｔ型扳手破壞被害人住宅一樓門鎖之方式侵入住宅竊盜，因
    認被告另涉犯刑法第三百五十四條之損壞他人住宅門鎖罪嫌，然查，被告丙○○
    與共犯蔡東穎係以Ｔ型扳手毀壞作為安全設備用之乙○○住宅一樓廚房後門鐵門
    閂後，再侵入該住宅內竊取財物，而此毀壞作為安全設備用之鐵門閂，既應構成
    刑法第三百二十一條第一項第二款之毀壞安全備竊盜罪，自不再論以刑法第三百
    五十四條之損壞他人住宅門鎖罪無疑，然公訴人認此部分犯行係與前開論罪科刑
    之加重竊盜、侵入住宅罪間，有方法行為與目的行為之牽連犯關係，屬裁判上一
    罪，爰不另為無罪判決之諭知，併此說明。
三、公訴意旨另以，被告丙○○與共犯蔡東穎前揭加重竊盜犯行，另竊得被害人乙○○所有之銀色手錶一支、菜刀一把等物，固據被害人乙○○到庭供述稱：「的確
    失竊菜刀一把及銀色手錶一支，但是銀色手錶比較沒有價值」等語（詳本院卷第
    八十九頁），然則據被告丙○○矢口否認有竊取菜刀一把及銀色手錶一支等情，
    並辯稱：「但銀色手錶及菜刀我們沒有拿，因為我們偷竊也只是想要錢而已」等
    語在卷（詳本院九十五頁），本院衡以被告丙○○既已坦承所取之財物內，不乏
    價值較高之五兩重金條、其他之金項鍊、金戒指、金手鐲等物，果確有另行竊取
    價值較低之菜刀、銀色手錶等物，應不致於不敢一併承認始合常理，是此部分（
    即銀色手錶、菜刀）竊盜犯行，自尚存有合理之懷疑理由存在，依罪證有疑、其
    利益歸被告之法理，自應認被告丙○○就此部分竊盜犯行無法證明。然此部分之
    加重竊盜犯行，僅屬被害人受害財產法益之減縮，爰不另就此部分罪嫌為無罪判
    決之諭知，附此敘明。
據上論斷，應依刑事訴訟法第二百九十九條第一項前段，刑法第二十八條、第三百二
十一條第一項第二款、第三款、第三百零六條第一項、第三百四十九條第二項、第四
十一條第一項前段、第五十五條、第四十七條、第七十四條第一款，罰金罰鍰提高標
準條例第一條前段、第二條，判決如主文。
本案經檢察官張啟祥到庭執行職務
中      華      民      國      九十二      年      九    月    十六    日
          臺灣高雄地方法院刑事第七庭
                                        法  官  柯  盛  益
右正本證明與原本無異。
如不服本判決，應於判決送達後十日內，向本院提出上訴狀。
                                        書記官  陳  昱  良
中      華      民      國      九十二      年      九    月    十六    日
附錄本判決論罪科刑法條全文
中華民國刑法第三百二十一條第一項第三款：
犯竊盜罪而有左列情形之一者，處六月以上、五年以下有期徒刑：
  三  攜帶兇器而犯之者。
中華民國刑法第三百零六條：
無故侵入他人住宅、建築物或附連圍繞之土地或船艦者，處一年以下有期徒刑、拘役
或三百元以下罰金。
中華民國刑法第三百五十四條：
毀棄、損壞前二條以外之他人之物或致令不堪用，足以生損害於公眾或他人者，處二
年以下有期徒刑、拘役或五百元以下罰金。
中華民國刑法第三百四十九條第二項：
搬運、寄藏、故買贓物或為牙保者，處五年以下有期徒刑、拘役或科或併科一千元以
下罰金。


司法院資訊處製作；財團法人民間司法改革基金會備份。
